臺灣桃園地方法院交通事件裁定　　　　　　 94年度交聲字第123號
原處分機關　交通部公路總局新竹區監理所中壢監理站
異　議　人
即受處分人　甲○　　男　34歲.
上列受處分人對於原處分機關94年3 月14日壢監裁字第裁53─
D9A295978 號之處分（原舉發單案號：94年1 月10日桃園縣警察
局桃警局交字第D9A295978號），聲明異議，本院裁定如下：
        主  文
異議駁回。
        理  由
一、按汽車駕駛人，駕駛汽車經測試檢定酒精濃度超過標準者，
    處1 萬5 千元以上6 萬元以下罰鍰，並當場移置保管其車輛
    及吊扣其駕駛執照1 年；汽車駕駛人經依前項規定吊扣駕駛
    執照，並於吊扣期間再有前項情形者，處新台幣6 萬元罰鍰
    ，並當場移置保管其車輛及吊銷駕駛執照，道路交通管理處
    罰條例第35條第1 項第1 款、第2 項前段分別定有明文。次
    按汽車駕駛人曾依第35條第2 項前段規定吊銷駕駛執照者，
    三年內不得考領駕駛執照，道路交通管理處罰條例第67條第
    2 項定有明文。又因違反本條例及道路交通安全規則之規定
    ，受吊扣或吊銷駕駛執照處分時，吊扣或吊銷其持有各級類
    之駕駛執照，道路交通管理處罰條例第68條亦有明文可稽。
二、原處分意旨略以：受處分人甲○於民國94年1 月5 日22時10
    分許，駕駛車牌號碼ＶＮＥ—６５７號輕型機車，行經桃園
    縣平鎮市○○路、賦梅路口，因於駕駛執照吊扣期間駕駛汽
    車及經測試檢定酒精濃度超過標準，經桃園縣政府警察局交
    通隊平鎮分隊警員舉發，依道路交通管理處罰條例第第35條
    第2 項之規定裁決罰鍰新台幣6 萬元，並吊銷駕駛執照，3
    年內禁考之處分。
三、異議意旨略以：異議人即受處分人固於94年1 月5 日22時10
    分許，駕駛車牌號碼ＶＮＥ—６５７號輕型機車，行經桃園
    縣平鎮市○○路、賦梅路口，經測試檢定酒精濃度超過標準
    ，然：異議人當時係駕駛輕機車，並非汽車駕駛人，與道
    路交通管理處罰條例第35條第2 項「汽車駕駛人」之構成要
    件不符；縱有酒駕情事，依前揭規定亦僅能吊銷當時所駕
    駛之輕型機車駕照，不應及於其他汽車駕駛執照；本件係
    因第三人黃建仁騎乘機車擦撞異議人，異議人並無過失，且
    並未造成傷害，與同條例第35條第2 項後段「如肇事致人重
    傷或死亡者，吊銷其駕駛執照，並不得再考領」之規定不符
    云云，為此聲明異議。
四、經查：
（一）按道路交通安全規則第2 條第1 款規定：汽車，指在道路
      上不依軌道或電力架線而以原動機行駛之車輛（包括機器
      腳踏車），故道路交通管理處罰條例所稱之汽車駕駛人自
      包括機車之駕駛人，本件異議人雖係騎乘機車，仍有道路
      交通管理處罰條例第35條第2條前段之適用，合先敘明。
（二）異議人甲○原持有之機車駕駛執照，業於86年11月20日經
      新竹區監理所逕行註銷，有中壢監理站機車駕駛人螢幕列
      印報表1 紙附卷可稽，是以，異議人目前並無機車駕駛執
      照，要無所謂只能吊銷當時所駕駛之機車駕駛執照可言。
      又異議人所持有之汽車駕駛執照因飲酒後駕車之違規事由
      ，亦經監理單位裁處自93年1 月30日起至94年1 月29日吊
      扣駕駛執照1 年之處分，此據異議人於交通部公路總局中
      壢監理站陳述單中自陳無訛，復有交通部公路總局新竹區
      監理所94年4 月27日竹監字字第0940006742號函及所附新
      竹縣警察局舉發違反道路交通管理事件通知單、酒精濃度
      測試報告、違反道路交通管理事件通知單各1 紙在卷可稽
      。次查，異議人復於前開吊扣期間內之94年1 月5 日22時
      10分許，駕駛車牌號碼ＶＮＥ—６５７號輕型機車，行經
      桃園縣平鎮市○○路、賦梅路口，經測試檢定其呼氣中酒
      精濃度高達每公升1.49毫克而超過標準，經警員舉發之事
      實，為異議人所自承，並有桃園縣警察局舉發違反道路交
      通管理事件通知單1 紙附卷可稽。綜上，異議人因駕駛汽
      車經測試檢定酒精濃度超過標準而遭裁處吊扣其駕駛執照
      1 年之處分，竟於吊扣期間再有酒後駕車之行為，依前揭
      所示道路交通管理處罰條例第35條第1 項第1 款、第2 項
      前段之規定，應處新台幣6 萬元罰鍰，並當場移置保管其
      車輛及吊銷駕駛執照自明。
（三）且按，本件裁罰機關係適用道路交通管理處罰條例第35條
      第1 項第1 款、第2 項『前段』之規定處分，已如前述，
      此與同條例第35條第2 項『後段』「如肇事致人重傷或死
      亡者，吊銷其駕駛執照，並不得再考領」之規定並無相關
      。亦即，本件異議人遭裁罰之原因在於其：駕駛汽車經測
      試檢定酒精濃度超過標準而遭裁處吊扣其駕駛執照1 年之
      處分，復於吊扣期間再有酒後駕車之行為，此與肇事責任
      歸屬、有無造成傷害結果，均無干係，異議人就此應有誤
      會。
（四）復按，依道路交通管理處罰條例第68條規定「汽車駕駛人
      ，因違反本條例及道路交通安全規則之規定，受吊扣或吊
      銷駕駛執照處分時，吊扣或吊銷其持有各級車類之駕駛執
      照。」，觀諸其立法目的可知有關違反前述條例相關規定
      致須接受吊扣或吊銷駕駛執照處分者，意謂其違規行為對
      道路交通秩序之維持及道路交通安全已生較大之影響，故
      前述條例第68條規定吊扣或吊銷其持有各級車類之駕駛執
      照，以限制其繼續駕車行駛道路之權利，其係屬駕駛行為
      之限制，並不因所持駕駛執照種類不同而有所差異。從而
      ，本件異議人雖係騎乘輕型機車遭警攔查酒後駕車之違規
      ，依上開規定仍應『吊扣或吊銷其持有各級車類之駕駛執
      照』，異議人辯以原處分機關僅能吊銷當時所騎乘之機車
      駕駛執照等語顯對上開法規有所曲解，更遑論其汽車駕駛
      執照早經逕行註銷，亦無僅能吊銷機車駕駛執照之道理。
五、綜上所述，本件異議人確有於前揭駕駛執照吊扣期間酒後駕
    車之違規事實無訛，原處分機關據以裁處異議人罰鍰新台幣
    6 萬元，並吊銷其駕駛執照，3 年內禁考，無何違誤，應予
    維持，本件異議為無理由，應予駁回。
據上論斷，應依道路交通案件處理辦法第19條，裁定如主文。
中　　華　　民　　國　　94　　年　　5 　　月　　6 　　日
                              臺灣桃園地方法院交通法庭
                                      法  官  陳永來
上正本證明與原本無異。
如不服本裁定，應於裁定送達後五日內向本院提出抗告狀。
                                      書記官  劉霜潔
中　　華　　民　　國　　94　　年　　5 　　月　　6 　　日
